【裁判字號】    95,易,1481
【裁判日期】    950926
【裁判案由】    竊盜
【裁判全文】
臺灣臺中地方法院刑事判決        95年度易字第1481號
公  訴  人  臺灣臺中地方法院檢察署檢察官
被      告  丙○○
                   （另案在臺灣臺中監獄執行中）
上列被告因竊盜案件，經檢察官提起公訴（九十五年度偵字第七
六九○號）及移送併辦（九十五年度偵字第一九○六○號、第一
四四一八號、第一四七四九號、第一四一七九號），被告於本院
受命法官行準備程序時，對於犯罪事實為有罪之陳述，經本院合
議庭裁定由受命法官獨任進行簡式審判程序，判決如下：
    主    文
丙○○共同連續竊盜，累犯，處有期徒刑捌月。
    犯罪事實
一、丙○○前因違反毒品危害防制條例案件，經本院以九十三年
    度訴字第一二○二號判處有期徒刑七月確定，而於民國九十
    四年三月十二日縮刑期滿執行完畢。惟仍不知悔改，基於意
    圖為自己不法之所有之概括犯意（附表編號三部分係與丁○○基於共同意圖為自己不法之所有之犯意聯絡），自九十五
    年二月間起至同年四月十一日十三時十分許止，分別在臺中
    巿南區內及臺中縣大里巿、霧峰鄉等地，連續竊盜，其各次
    行為之時間、地點、被害人、竊取行為及所得財物等，均詳
    如附表所示（共同被告丁○○關於附表編號三部分犯行由本
    院另行審結）。嗣因被警查獲，始進而查悉上情。
二、案經臺中縣警察局霧峰分局、臺中市警察局第三分局報請臺
    灣臺中地方法院檢察署檢察官偵查起訴，及臺灣臺中地方法
    院檢察署檢察官移送併辦。
    理    由
一、認定犯罪事實之依據：
  (1)被告丙○○之於本院審理時、偵查及警詢中之自白。
  (2)如附表所示被告連續竊盜之犯行，有下列互核相符之證據方
    法可證（參見如下附表）：共同被告丁○○於警詢及偵查中
    之自白。被害人甲○○、乙○○、戊○○、己○○、詹鈞強
    、林柏均等人於警詢時之陳述。
  (3)現場照片十九張、內政部警政署刑事警察局於九十五年三月
    二十六日刑紋字第○九五○○三九四七五號、四月二十四日
    刑紋字第○九五○○五七三九五號、四月二十五日刑紋字第
    ○九五○○五○一○三號鑑驗書，載明現場採得之掌紋數枚
    ，經比對之結果，與被告丙○○之手掌紋相符。另被害人戊○○所出具之贓物認領保管單、買賣合約書影本各一紙。
  (4)臺灣高等法院被告全國前案紀錄表（被告素行之認定）。
二、核被告丙○○所為，係犯刑法第三百二十條第一項之竊盜罪
    。被告丙○○與共同被告丁○○就附表編號三部分竊盜犯行
    ，有犯意聯絡及行為分擔，均為共同正犯。另查：
  (一)被告丙○○行為後，刑法及刑法施行法業於九十四年二月二
    日經總統以華總一義字第○九四○○○一四九○一號令修正
    公布，並於九十五年七月一日施行。按行為後法律有變更者
    ，適用行為時之法律，但行為後之法律有利於行為人者，適
    用最有利於行為人之法律，現行刑法第二條第一項定有明文
    。此條規定乃與刑法第一條罪刑法定主義契合，而貫徹法律
    禁止溯及既往原則，係規範行為後法律變更所生新舊法律比
    較適用之準據法，是刑法第二條本身雖經修正，但刑法第二
    條既屬適用法律之準據法，本身尚無比較新舊法之問題，應
    一律適用裁判時之現行刑法第二條規定以決定適用之刑罰法
    律，先予辨明。又以本次刑法修正之比較新舊法，應就罪刑
    有關之共犯、未遂犯、想像競合犯、牽連犯、連續犯、結合
    犯，以及累犯加重、自首減輕暨其他法定加減原因（如身分
    加減）與加減例等一切情形，本於統一性及整體性原則，綜
    其全部罪刑之結果而為比較，亦有最高法院九十五年度第八
    次刑事庭會議決議可資參照。
  (二)被告丙○○行為時，刑法第四十七條累犯原規定受有期徒刑
    之執行完畢或受無期徒刑或有期徒刑一部之執行而赦免後，
    五年以內再犯有期徒刑以上之罪者，為累犯，加重本刑至二
    分之一」，修正後之刑法第四十七條規定則為：「受徒刑之
    執行完畢，或一部之執行而赦免後，五年以內故意再犯有期
    徒刑以上之罪者，為累犯，加重本刑至二分之一。第九十八
    條第二項關於因強制工作而免其刑之執行者，於受強制工作
    處分之執行完畢或一部之執行而免除後，五年以內故意再犯
    有期徒刑以上之罪者，以累犯論」。本件被告所犯係屬故意
    犯罪，是不論依新法或舊法均構成累犯，則修正前刑法關於
    累犯之規定，對被告亦無不利之情形。是以，綜合上述各條
    文修正前、後之比較，揆諸前揭最高法院決議及修正後刑法
    第二條第一項前段、但書規定之「從舊從輕」原則，被告於
    本件係先受有期徒刑執行完畢，五年內故意再犯本件有期徒
    刑以上之罪之情形，修正前後規定均認應構成累犯，且咸應
    加重本刑至二分之一，並無歧異之處，綜合全部罪刑之比較
    ，自應一體適用被告行為時之法律，即修正前刑法之相關規
    定，予以論處。查被告丙○○，有前揭犯罪事實欄所載經有
    期徒刑宣告及執行完畢之情形，有臺灣高等法院被告前案紀
    錄表可查，被告於有期徒刑執行完畢後，五年以內再犯本件
    有期徒刑以上之罪，為累犯，應依修正前刑法第四十七條之
    規定加重其刑。
  (三)又被告丙○○行為後，刑法第五十六條連續犯之規定，已於
    修正公布後刪除，並於九十五年七月一日起施行。此項刪除
    雖非犯罪構成要件之變更，但顯已影響行為人刑罰之法律效
    果，應認屬行為後法律有變更，且依新法第二條第一項之規
    定比較新、舊法後，仍應適用較有利於被告之行為時法即舊
    法，論以連續犯（參酌最高法院九十五年第八次刑事庭會議
    決議）。故被告先後多次犯行，因時間緊接，所犯基本構成
    要件相同，顯係基於概括之犯意反覆所為為連續犯，亦應加
    重其刑。
  (四)爰審酌被告丙○○犯罪之動機、目的均僅為貪圖不法利益、
    犯罪之手段，被告所竊物品價值、犯罪所生危害，兼衡酌其
    犯後對案情供認無隱，尚見悔意之犯罪後態度，暨被害人已
    將被竊物品領回，有前開贓物認領保管單一紙在卷可佐等一
    切情狀，量處如主文所示之刑。
三、九十五年度偵字第一九○六○、一四四一八、一四七四九、
    一四一七九號等移送併辦部分，雖未經起訴，然因與本件所
    起訴者，具有連續犯之裁判上一罪關係，屬同一案件，亦為
    起訴之效力所及，故本院併予審酌，併此敘明。
據上論斷，依刑事訴訟法第二百七十三條之一第一項、第二百九
十九條第一項前段、第三百十條之二、第四百五十四條第一項，
刑法第二條第一項前段、第二十八條、修正前刑法第五十六條、
刑法第三百二十條第一項、修正前刑法第四十七條，罰金罰鍰提
高標準條例第一條前段，判決如主文。
本案經檢察官郭景東到庭執行職務。
中    華    民    國    95    年    9     月    26    日
                  刑事第七庭  法  官  張清洲
如不服本判決，應於送達後十日內，向本院提出上訴狀（須附繕
本），上訴於臺灣高等法院臺中分院。
                              書記官  沈筱玲
中    華    民    國    95    年    9     月    26    日
附錄論罪科刑法條
中華民國刑法第320條（普通竊盜罪、竊佔罪）：
意圖為自己或第三人不法之所有，而竊取他人之動產者，為竊盜
罪，處 5 年以下有期徒刑、拘役或 5 百元以下罰金。
意圖為自己或第三人不法之利益，而竊佔他人之不動產者，依前
項之規定處斷。
前二項之未遂犯罰之。
附表：
┌──┬────┬────┬───┬─────────┬─────┬─────┐
│編號│行為時間│行為地點│被害人│竊取行為及所得財物│  證  據  │卷宗頁數  │
│    │        │        │      │                  │          │          │
├──┼────┼────┼───┼─────────┼─────┼─────┤
│    │95年3月 │臺中縣霧│甲○○│丙○○意圖為自己不│1.被害人張│1.霧峰分局│
│    │15日17時│峰鄉成功│      │法之所有，於95年3 │淑君之陳述│卷宗第3頁 │
│    │許      │路96之1 │      │月15日17時許，侵入│          │、5 頁、18│
│一  │        │號      │      │臺中縣峰鄉○○路96│          │頁        │
│    │        │        │      │之1號甲○○住宅（ │2.丙○○警│          │
│    │        │        │      │侵入住宅部分未據告│詢及本院之│2.95年度偵│
│    │        │        │      │訴），徒手竊取張淑│自白      │字第14749 │
│    │        │        │      │君所有置於該處1樓 │          │號卷宗第2 │
│    │        │        │      │之新臺幣約200元及 │          │頁        │
│    │        │        │      │行動電話10支。    │3.內政部警│          │
│    │        │        │      │                  │政署刑事警│3.本院卷宗│
│    │        │        │      │                  │察局95年4 │第26頁、64│
│    │        │        │      │                  │月25日刑紋│頁、68頁  │
│    │        │        │      │                  │字第095005│          │
│    │        │        │      │                  │0103 號鑑 │          │
│    │        │        │      │                  │驗書。    │          │
├──┼────┼────┼───┼─────────┼─────┼─────┤
│    │94年3月 │臺中縣大│「燦  │丙○○意圖為自己不│          │          │
│    │23日15時│里市中興│坤3C大│法所有，於民國95年│1.店長賴俊│霧峰分局卷│
│二  │許      │路2段   │賣場大│3月23日15時許，   │誠之陳述  │宗第2頁、5│
│    │        │480-6號 │里店」│在臺中縣大里市中興│          │頁、11-12 │
│    │        │        │      │路2段480-6號之「燦│2.被告陳宏│頁、16頁  │
│    │        │        │      │坤3C大賣場」大里  │  佑警詢及│          │
│    │        │        │      │店內，竊取店內擺設│  本院之  │          │
│    │        │        │      │之筆記型電腦1臺（ │  自白    │          │
│    │        │        │      │宏碁牌、銀色、序  │          │95年度偵  │
│    │        │        │      │號LXTAＺ0000000000B│3.警政署刑│字第14418 │
│    │        │        │      │7K00號），得手後逃│  事警察局│號卷宗    │
│    │        │        │      │離現場，並將竊    │  95 年4月│          │
│    │        │        │      │得之上揭筆記型電腦│  24 日刑 │          │
│    │        │        │      │以新臺幣5000元販售│  紋字第  │          │
│    │        │        │      │予某真實姓名、年  │  095     │本院卷宗第│
│    │        │        │      │籍不詳之人。嗣經上│  0000000 │26頁、64頁│
│    │        │        │      │址店長己○○報警處│  號指紋鑑│、68頁    │
│    │        │        │      │理，並採集該處指  │  驗書    │          │
│    │        │        │      │紋送驗循線查獲。  │          │          │
│    │        │        │      │                  │4.現場照片│          │
│    │        │        │      │                  │  9張     │          │
├──┼────┼────┼───┼─────────┼─────┼─────┤
│    │95年3月 │臺中市南│「燦坤│丙○○與丁○○（陳│          │臺中市警察│
│    │24日16  │區樹義里│3C 」 │宏達部分由本院另行│1.丙○○警│局第三分局│
│    │時20分許│復興路1 │賣場  │審結）共同基於意圖│詢及本院之│卷宗第5頁 │
│三  │        │段270 號│      │為自己不法所有之犯│自白、共同│、6頁、15 │
│    │        │「燦坤3C│      │意，於95年3月24日 │被告丁○○│頁、26頁、│
│    │        │」賣場2 │      │16時20分許，一同騎│於警詢及偵│33頁      │
│    │        │樓      │      │乘牌號IMT─976號重│查中之自白│          │
│    │        │        │      │型機車，至臺中市南│。        │          │
│    │        │        │      │區○○里○○路○段 │          │95年度偵第│
│    │        │        │      │270 號「燦坤3C」賣│2.店員詹鈞│7690號卷宗│
│    │        │        │      │場2樓，竊取該店所 │強之證言  │第19頁    │
│    │        │        │      │有之啟視錄電視盒、│          │          │
│    │        │        │      │廣環三頻電視卡各1 │          │          │
│    │        │        │      │個，並分別藏放在陳│3.照片2張 │          │
│    │        │        │      │宏佑及丁○○所穿著│          │本院卷宗第│
│    │        │        │      │之外套內，得手後，│          │26頁、64頁│
│    │        │        │      │丙○○、丁○○在賣│          │、68頁    │
│    │        │        │      │場內，為店員詹鈞強│          │          │
│    │        │        │      │查覺，丙○○、陳宏│          │          │
│    │        │        │      │達旋自其所穿之外套│          │          │
│    │        │        │      │內將竊得之上開電視│          │          │
│    │        │        │      │盒2個歸還店家，嗣 │          │          │
│    │        │        │      │警方據報趕往處理並│          │          │
│    │        │        │      │當場逮捕丙○○，並│          │          │
│    │        │        │      │扣得啟視錄電視盒2 │          │          │
│    │        │        │      │個。              │          │          │
├──┼────┼────┼───┼─────────┼─────┼─────┤
│    │95年2月 │臺中巿  │      │丙○○意圖為自己不│          │臺中市第三│
│    │23日10時│南區建國│乙○○│法之所有，於民國（│1.被告陳宏│分局卷宗第│
│    │許      │北路1段7│      │下同），95年2月23 │佑警詢及本│2頁、4頁、│
│四  │        │號對面  │      │日10時許，到臺中巿│院之自白  │16頁      │
│    │        │        │      │南區○○○路○段7  │          │          │
│    │        │        │      │號對面，侵入路旁停│2.採證照片│          │
│    │        │        │      │車206-FD號營業大車│  6張     │          │
│    │        │        │      │內（被害人乙○○）│          │95年度偵字│
│    │        │        │      │，徒手竊取車內之現│3.內政部警│第19060號 │
│    │        │        │      │金新臺幣50元、代幣│政署刑事警│卷宗      │
│    │        │        │      │卡30張、音響、行動│察局95年  │          │
│    │        │        │      │電話耳機等物。    │3月26日刑 │本院卷宗第│
│    │        │        │      │                  │紋字第    │26頁、64頁│
│    │        │        │      │                  │0000000000│、68頁    │
│    │        │        │      │                  │號鑑驗書。│          │
├──┼────┼────┼───┼─────────┼─────┼─────┤
│    │95年4月 │臺中縣  │      │丙○○意圖為自己不│1.證人陳益│霧峰分局卷│
│    │11日13時│霧峰號  │戊○○│法之所有，於民國95│武、林柏均│宗第2頁、5│
│    │10分    │鄉北柳村│      │年4月11日13時10 分│於警詢中證│頁、7頁、9│
│五  │        │四德路  │      │許，進入臺中縣霧峰│言        │頁--12頁  │
│    │        │376巷36 │      │鄉○○村○○路376 │          │          │
│    │        │號      │      │巷36號之宏盛工業社│2.被告陳宏│          │
│    │        │        │      │內，趁四下無人之際│  佑警詢及│95年度偵字│
│    │        │        │      │，竊取戊○○所有之│  本院之  │第14179號 │
│    │        │        │      │華碩牌筆記型電腦1 │  自白    │卷宗第11頁│
│    │        │        │      │臺（型號：A2400S）│          │          │
│    │        │        │      │得手，再將此筆記型│3.贓物認領│          │
│    │        │        │      │電腦以新臺幣5000  │  保管單一│          │
│    │        │        │      │元之代價，售予不知│  紙      │本院卷宗第│
│    │        │        │      │情之速達電腦資訊有│          │26頁、48頁│
│    │        │        │      │限公司。嗣為警在另│4.買賣合約│、64頁、68│
│    │        │        │      │案偵查借提詢問時，│  書一份  │頁        │
│    │        │        │      │經丙○○供承上情而│          │          │
│    │        │        │      │查獲，並於95年4月 │          │          │
│    │        │        │      │12日16時50分許，位│5.照片2張 │          │
│    │        │        │      │於臺中市○區○○路│          │          │
│    │        │        │      │157號之速達電腦資 │          │          │
│    │        │        │      │訊有限公司扣得上開│          │          │
│    │        │        │      │電腦1臺（已發還陳 │          │          │
│    │        │        │      │益武）。          │          │          │
└──┴────┴────┴───┴─────────┴─────┴─────┘


司法院資訊處製作；財團法人民間司法改革基金會備份。
